【裁判字號】    89,易,246
【裁判日期】    890209
【裁判案由】    傷害
【裁判全文】
臺灣臺南地方法院刑事判決                          八十九年度易字第二四六號
    公  訴  人  臺灣臺南地方法院檢察署檢察官
    被      告  甲○○
右列被告因傷害案件，經檢察官提起公訴（八十八年度偵字第一四五四八號），本院
判決如左：
    主  文
甲○○傷害人之身體，處拘役參拾日，如易科罰金，以參佰元折算壹日。
    事  實
一、甲○○與乙○○係堂兄弟關係，緣因甲○○欠其祖父債務，由乙○○代為聲請調
    解償還，而調解時乙○○未出席，僅由其祖父單獨前往，遂引起甲○○之不滿，
    遂基於傷害之犯意，於民國八十八年十月二十八日十九時二十分許，在臺南縣新
    市鄉大營村一百十一號前，以拳頭徒手毆打乙○○，致乙○○受有前上腹部挫傷
    及右手背及右手拇指挫擦等傷害。
二、案經被害人乙○○訴由臺南縣警察局永康分局報請臺灣臺南地方法院檢察署檢察
    官偵查起訴。
    理  由
一、訊據被告甲○○固對於右揭時地因上開原由和告訴人發生爭執，其用手推開告訴
    人等情供承不諱，惟矢口否認有何傷害犯行，辯稱：當天告訴人向我前進，伊就
    用手推開他，而告訴人也推我，伊沒有拿武器，告訴人的手指、手臂怎會受傷，
    而告訴人腹部的傷也不是伊造成的云云。經查，右揭事實業據告訴人於警、偵訊
    時及本院審理時指訴在卷，而告訴人受有上揭傷害，並有驗傷診斷證明書一紙附
    卷可稽，而被告確有和告訴人發生口角，並曾用右手推開告訴人胸部置他往後退
    ，二人隨即拉扯等情，亦據被告於警訊及本院審理時所不否認，而告訴人所受傷
    害部位亦是前上腹部、右手背及右手拇指等處，與被告自承推開及和告訴人相拉
    扯所會導致受傷情形大致相符，是以被告所辯乃卸責之詞，不足採信。至告訴人
    是否亦推開被告，尚屬被告是否對告訴人訴追之問題，與被告所成立之上開犯行
    無涉至明，本件事證已甚明確，被告犯行已堪認定。
二、核被告甲○○傷害人之身體，所為係犯刑法第二百七十七條第一項之罪。爰審酌
    被告犯罪之動機、目的、手段、所生危害、其與告訴人關係、告訴人所受傷害情
    形及被告犯後態度等一切情狀，量處如主文所示之刑，並諭知易科罰金折算標準
    ，以資懲儆。
據上論斷，應依刑事訴訟法第二百九十九條第一項前段，刑法第二百七十七條第一項
、第四十一條，罰金罰鍰提高標準條例第一條前段、第二條，判決如主文。
中    華    民    國      八十九    年      二        月        九      日
                              臺灣臺南地方法院刑事第四庭
                                      法  官  楊  惠  芬
右正本證明與原本無異。
如不服本判決，應於送達後十日內向本院提出上訴狀。（應附繕本）
      書記官  高  世  玉
中    華    民    國      八十九    年      二        月        九      日
附錄本案論罪科刑法條全文：
刑法第二百七十七條第一項：
傷害人之身體或健康者，處三年以下有期徒刑、拘役或一千元以下罰金。


司法院資訊處製作；財團法人民間司法改革基金會備份。
